【裁判字號】    99,家聲,310
【裁判日期】    990511
【裁判案由】    大陸地區判決聲請承認之裁定
【裁判全文】
臺灣高雄地方法院民事裁定             99年度家聲字第310號
聲  請  人  乙○○
代  理  人  丙○○
相  對  人  甲○○
上當事人間請求認可大陸地區離婚判決事件，本院裁定如下：
    主      文
認可大陸地區福建省浦城縣人民法院西元二○○九年六月二十二
日（2009）浦民初字第174 號民事確定判決。
程序費用新臺幣壹仟元由相對人負擔。
    事實及理由
一、按在大陸地區作成之文書，經行政院設立或指定之機構或委
    託之民間團體驗證者，推定為真正；又在大陸地區作成之民
    事確定判決、民事仲裁判斷，不違背臺灣地區公共秩序或善
    良風俗者，得聲請法院裁定認可；前開規定，以在臺灣地區
    作成之民事確定裁判、民事仲裁判斷，得聲請大陸地區法院
    裁定認可或為執行名義者，始適用之，臺灣地區與大陸地區
    人民關係條例第7 條、第74條第1 項、第3 項分別定有明文
    。
二、本件聲請意旨略以：聲請人乙○○與相對人甲○○原係夫妻
    ，因感情破裂，業經福建省浦城縣人民法院判決離婚確定，
    並經財團法人海峽交流基金會驗證屬實，爰依臺灣地區與大
    陸地區人民關係條例第74條第1 項規定聲請裁定認可等語，
    並提出財團法人海峽交流基金會民國99年4 月23日（99）核
    字第043993號證明、福建省浦城縣人民法院西元2009年6 月
    22 日（2009）浦民初字第174 號民事判決書、福建省浦城
    縣西元2009年12月30日（2009）浦證字第599 號證明書、財
    團法人海峽交流基金會民國99年4 月23日（99）核字第0439
    99號證明、福建省浦城縣人民法院西元2009年12月30日（
    2009）浦民初字第174 號法律文書生效證明書、福建省浦城
    縣公證處西元2009年12月30日（2009）浦證字第600 號、財
    團法人海峽交流基金會民國99年4 月23日（99）核字第0439
    88號證明、西元2010年3 月8 日委託書、福建省浦城縣公證
    處西元2010年3 月8 日（2010）浦證字第104 號等正本與影
    本各1 份為證。
三、經查，聲請人主張之上開事實，業據聲請人提出上開文件為
    證，堪信為真實。本院審酌上開判決書內容，係以原、被告
    相識時間短，即登記結婚，彼此缺乏應有的了解，屬草率婚
    姻；原被告婚後共同生活不久又長期分居生活，彼此未建立
    夫妻感情，依法可視為夫妻感情確已破裂。本院在審理本案
    中因被告缺席而無法召集雙方進行調解，原告請求離婚，於
    法有據。據上，與我國民法第1052條第2 項之離婚重大事由
    相當，經核其判決內容亦與臺灣地區之公共秩序或善良風俗
    並無相違；又大陸地區業於民國87年1 月15日通過「最高人
    民法院關於人民法院認可台灣地區有關法院民事判決的規定
    」，並自同年5 月26日起施行，嗣在臺灣地區作成之民事確
    定裁判，已得依該規定聲請大陸地區法院裁定認可，故應認
    聲請人之聲請於法有據，應予認可。
四、依非訟事件法第21條第2 項、第24條第1 項，民事訴訟法第
    95條、第78 條，裁定如主文。
中    華    民    國    99    年    5    月    11     日
                  家事法庭    法  官   劉建利
以上正本係照原本作成。
如對本裁定抗告須於裁定送達後10日內向本院提出抗告狀。
中    華    民    國    99    年    5    月    11     日
                              書記官   張金蘭

司法院資訊處製作；財團法人民間司法改革基金會備份。
